---
title: "Exercice 1 TD5"
output: html_document
date: "2025-01-28"
---

```{r setup, include=FALSE}
knitr::opts_chunk$set(echo = TRUE)
```

# 0) Importation des données

```{r}
library(bayess)
data("caterpillar", package = "bayess")
y = log(caterpillar$y)
X = as.matrix(caterpillar[,1:8])
caterpillar$y = log(caterpillar$y)
```

# 1) Version fréquentiste : régression linéaire

```{r}
reg_lin_bis = lm(data = caterpillar, formula = y ~ x1 + x2 + x3 + x4 + x5 + x6 + x7 + x8)
```

```{r}
reg_lin = lm(y ~ X)
```

```{r}
summary(reg_lin)
```
H0 : Le modèle sans la variable ajuste aussi bien les données que le modèle avec la variable
H0 : Le paramètre est nul

On rejette H0 lorsque la statistique de test est > à un certain seuil

pvalue = Probabilité d'obtenir une valeur aussi extrême que la valeur observée pour la statistique de test, sachant H0.

On rejette H0 si la pvalue est très basse (< 0.05).

# 2) Variables gardées

Étant donné les résultats de la pvalue pour les différents paramètres, nous décidons de garder l'intercept et les paramètres x1, x2 et x7.


```{r}
reg_bay = BayesReg(y, X)
```















