---
title: "TD1_ex2"
output: html_document
date: "2025-01-25"
---

```{r setup, include=FALSE}
knitr::opts_chunk$set(echo = TRUE)
```

------------------------------------------------------------------------

## Importation des données

```{r}
library(FactoMineR)
data(decathlon)
```

------------------------------------------------------------------------

## Analyse des données

```{r}
summary(decathlon)
cat("\n\n")
str(decathlon)
```

On ne s'intéressera pas aux variables "Rank", "Points" et "Compétition"

```{r}
data = decathlon[1:10]
```

------------------------------------------------------------------------

## Mise en place CAH

```{r}
CAH = hclust(dist(data, method = "euclidian"), method = "ward.D2")
W = rev(CAH$height)
plot(CAH)
plot((1:length(W)), W)
```
On remarque une forte cassure à K = 2, cependant ce n'est pas un nombre de cluster suffisant
Il y'a une autre cassure a K = 4

```{r}
K = 4
cluster = cutree(CAH, K)
cluster
table(cluster)
```

Il y'a une grosse différence de nombre d'observations entre les clusters 2 et 3

```{r}
mu = matrix(0, K, dim(data)[2])
for(k in 1:K) {
  mu[k, ] = colMeans(data[cluster == k,])
}
colnames(mu) = colnames(data)
mu
```
On remarque que c'est le lancer de disque et le 1500m qui différencient le plus les clusters


```{r}
library(ggplot2)

ggplot(data, aes(x = Discus, y = data$"1500m", color = cluster)) +
  geom_point(size = 3) + labs(title = "Résultats de la CAH", x = "1500m",
                              y = "Lancer de disque")
```

