---
title: "TD1_ex1"
output: html_document
date: "2025-01-25"
---

```{r setup, include=FALSE}
knitr::opts_chunk$set(echo = TRUE)
```
---

## Importation des données

```{r}
data("USArrests")
```
---

## Analyse des données

```{r}
summary(USArrests)
cat("\n\n")
str(USArrests)
```
---

## Mise en place CAH

```{r}
CAH = hclust(dist(USArrests, method = "euclidian"), method = "ward.D2")
W = rev(CAH$height)
plot(CAH)
plot((1:49), W)
```

On voit une cassure pour K = 3, ensuite W se stabilise

---

## Analyse des résultats avec K = 3

```{r}
K = 3
cluster = cutree(CAH, K)
cluster
table(cluster)
```
On obtient des clusters de tailles relativement homogènes

On va maintenant regarder les moyennes des variables pour chaque cluster

```{r}
mu = matrix(0, K, dim(USArrests)[2])
for(k in 1:K) {
  mu[k, ] = colMeans(USArrests[cluster == k,])
}
colnames(mu) = colnames(USArrests)
mu
```
On remarque les les villes appartenenant au cluster 1 sont celles avec le plus fort taux de criminalité
La variable UrbanPop est celle qui varie le moins entre chaque cluster, cependant la variable Assault (agression)

---

## Analyse graphique des clusters

```{r}
library(ggplot2)
ggplot(USArrests, aes(x = Murder, y = Assault, color = cluster)) +
  geom_point(size = 3) + labs(title = "Résultats de la CAH", x = "Crime",
                              y = "Agression")
ggplot(USArrests, aes(x = Rape, y = Assault, color = cluster)) +
  geom_point(size = 3) + labs(title = "Résultats de la CAH", x = "Viol",
                              y = "Agression")
```






